# 租赁相关的权益性交易的会计处理

提问人：13757187143 时间：2022-05-05 10:14:35
甲公司拥有一幢办公楼 20 年的租赁权，对价 1 亿元已全额支付，其作为使用权资产核算，按现行市场价，该办公楼 20 年租赁权价值1.5亿元。 2021 年，甲公司将该办公楼免费给全资子公司A使用 5 年，已签订无偿使用协议。 问题 ：：甲、甲、 A 公司公司 应 如何如何 进 行会行会 计处 理理？？ 个人认为，甲公司与全资子公司A签订无偿使用协议前后，其控制的经济资源不变，该交易对于甲公司无商业实质，应比照母子公司间资产的无偿划转进行会计处理。 故甲公司应按照 5 年使用权的账面价值（ 2500 万元）确认对A公司的增资，确认长期股权投资 2500 万，递延收益/其他应付款 2500 万。后续 5 年间，该使用权资产摊销计入费用时，递延收益/其他应付款同时摊销，计入与相同的损益科目（无商业实质，故按照代垫费用处理，不确认收入）。 相应的，A公司按 2500 万确认资本公积和使用权资产。

回答人：chenyiwei
1 、A公司按 2500 万确认资本公积和使用权资产，在 5 年内摊销。
2 、甲公司以使用权资产对子公司增资，按这部分使用权资产的账面价值：借：长期股权投资——A公司，贷：使用权资产。
由于这部分使用权资产已终止确认，所以在 5 年使用期内，这部分使用权资产折旧在A公司计提，甲公司不计提使用权资产折旧。

提问人：13757187143 时间：2022-05-07 11:23:17
①鉴于甲公司取得该租赁资产已经相对较久（ 2015 年开始租赁），拥有该租赁资产的控制权，参照新收入准则第三十四条的标准，甲公司属于主要责任人，而非代理人。故该母子公司之间的无偿使用租赁资产事项，应按照新租赁准则下关于转租赁的规定处理。
②按照新租赁准则下关于转租赁的规定，因该事项甲公司仍然保留租赁资产所有权上主要风险与报酬，故该租赁不属于融资租赁。甲公司应按照经营租赁进行处理。
陈版，甲公司按照经营租赁处理，从而全额保留账面使用权资产，并按照无偿转租的账面价值 2500 万元，对等确认一项负债（例如递延收益），后续无偿转租的 5 年中，相关资产与负债同步摊销，计入相同损益科目，对损益影响为零。这样处理是否更为适当呢。

回答人：chenyiwei
如果确定转租赁是经营租赁的，也可以这样处理，但要注意：如果是经营租赁，则在租赁期内应确认租金收入，同时借记对子公司的长投成本；同时使用权资产折旧调整租赁成本。这时在租赁开始日是不做账务处理的。